【裁判字號】    90,易,2841
【裁判日期】    900925
【裁判案由】    恐嚇
【裁判全文】
臺灣高雄地方法院刑事判決                          九十年度易字第二八四一號
    公  訴  人  臺灣高雄地方法院檢察署檢察官
    被      告  甲○○
右列被告因恐嚇案件，經檢察官提起公訴（九十年度偵字第二六二一號），本院判決
如左：
    主  文
甲○○以加害生命、身體之事，恐嚇他人致生危害於安全，處拘役肆拾日，如易科罰
金，以參佰元折算壹日。
    事  實
一、甲○○前於民國八十八年十二月十六日因竊盜案件，經臺灣高等法院台南分院以
    八十八年度上易字第一八八九號判處有期徒刑二月，緩刑五年確定，現於緩刑期
    間，本應謹言慎行，其自八十八年五月十七日至陸軍裝甲第五六四旅支援營補勤
    連服兵役，八十九年十一月七日因不假離營，經核定禁閉處分三十日，於禁閉處
    分依法拘禁期間之八十九年十一月十一日上午，見部隊下士乙○○帶同禁閉生陳
    孝光由戰一營戰一連抬水欲回禁閉室，甲○○見狀主動前往支援，惟迨同日上午
    十一時四十五分許任務結束後，於乙○○帶同禁閉生陳孝光及甲○○返回禁閉室
    途中，甲○○竟藉機逃逸，惟於翻越營區圍牆時，遭乙○○自後追逐予以逮獲而
    未得逞，詎甲○○竟以「出去讓我見到，要給你好看」、「要給你全家好看」云
    云等加害身體、自由等事，恐嚇乙○○，致乙○○心生畏懼而危害於安全。
二、案經國防部南部地方軍事法院檢察署移送臺灣高雄地方法院檢察署檢察官偵查起
    訴。
    理  由
一、查本件被告甲○○係服役於陸軍裝甲第五六四旅支援營補勤連服兵役，為現役軍
    人，惟為本件犯行時仍在營服役中，且所犯刑法第三百零五條恐嚇危害安全罪，
    其最重本刑為二年以下有期徒刑、拘役或三百元以下罰金，所犯為陸海空軍刑法
    及其特別法以外之罪，而屬刑法第六十一條所列各罪，依國家安全法第八條第二
    項但書規定，本院自有審判權，合先敘明。
二、訊據被告否認有恐嚇犯行，辯稱：伊僅表示被害人乙○○不要過來，如過來發生
    何事，伊不曉得，未以事實欄所載前揭言語恐嚇被害人云云。惟查，被告因欲逃
    亡嗣於右揭時、地遭被害人予以攔阻逮獲後，被告竟以事實欄所載前開言詞恐嚇
    被害人等事實，除據被告於國防部南部地方軍事法院檢察署檢察官偵查中自白明
    確（參國防部南部地方軍事法院檢察署八十九年十一月二十一日偵字第六二一號
    偵查卷第三十頁反面至第三十一頁），並據被害人指訴甚詳（參國防部南部地方
    軍事法院檢察署八十九年十一月二十一日偵字第六二一號偵查卷第八頁至第十頁
    、第二十五頁反面，偵查卷第二十三頁、第三十五頁），核與證人陳孝光、曾國
    笈於偵查中證述：王員向鄭下士（即乙○○）說恐嚇出去要讓鄭下士好看且修理
    他‧‧‧當時王某有說出去後要給乙○○好看之類的話等語屬實（參國防部南部
    地方軍事法院檢察署八十九年十一月二十一日偵字第六二一號偵查卷第二十六頁
    反面，偵查卷第三十四頁反面），足證被告確以上開加害被害人生命、身體等恐
    嚇言詞無訛。被告所為前開辯解，顯無足取，本件事證明確，被告犯行洵堪認定
    ，應予依法論科。
二、核被告甲○○所為，係犯刑法第三百零五條之恐嚇罪。爰審酌被告原應履行其服
    兵役之義務，竟於服役期間逃亡原屬不當，甚於遭被害人逮獲後，竟出言恐嚇更
    為不該，復審酌其犯後未承認犯行等一切情狀，量處如主文所示之刑，並諭知易
    科罰金之折算標準。再按修正前刑法第四十一條易科罰金之折算標準，業經總統
    於九十年一月十日公布為現行刑法第四十一條第一項，並於同年月十二日生效，
    依刑法第二條第一項前段從新從輕原則，應依修正後刑法第四十一條第一項前段
    之規定對於被告最為有利，併此敘明。
三、據上論結，應依刑事訴訟法第二百九十九條第一項前段，刑法第二條第一項前段
    、第三百零五條、第四十一條第一項前段，罰金罰鍰提高標準條例第一條前段、
    第二條，判決如主文。
本案經檢察官周天畏到庭執行職務。
中      華      民      國    九十      年      九      月    二十五    日
                                  臺灣高雄地方法院刑事第四庭
                                      法    官  張 維 君
右正本證明與原本無異。
如不服本判決，應於判決送達後十日內，向本院提出上訴狀。
                                      書 記 官  趙 美 玲
中    華    民    國      九十      年      九      月      二十五      日


司法院資訊處製作；財團法人民間司法改革基金會備份。
